【裁判字號】    98,聲,2239
【裁判日期】    981210
【裁判案由】    聲請迴避
【裁判全文】
臺灣士林地方法院刑事裁定              98年度聲字第2239號
聲  請  人  甲○○
即  被  告
選任辯護人  李明諭律師
上列聲請人即被告因妨害自由等案件（97年度偵字第4233、4234
、4235、4617、4965號），聲請法官迴避，本院裁定如下：
    主  文
聲請駁回。
    理  由
一、聲請意旨略以：聲請人即被告甲○○經檢察官起訴於民國94
    年1 月25日至95年6 月間，乘李志雄等人需款孔急之際，貸
    予金錢，並收取與原本顯不相當之重利，嗣李志雄未按期償
    還94年1 月26日之借款新臺幣（下同）50萬元，被告明知李
    志雄係欠款未還，竟意圖使李志雄受刑事訴追，於同年5 月
    16日，持李志雄所簽發之供還款之保管條，至臺北市政府警
    察局內湖分局康寧派出所誣告李志雄涉犯侵占罪，嗣於本院
    96年度易字第311 號李志雄侵占罪案件審理中發現上情，爰
    起訴被告涉犯刑法第169 條第1 項之誣告罪。而本院李志雄
    涉嫌侵占之96年度易字第311 號，業經本院合議庭判決，其
    審判長係蔡明宏，法官係汪梅、吳祚丞。本案被告涉犯之重
    利罪、誣告罪與前開案件具有牽連關係，且二案之審判長均
    是蔡明宏，則蔡明宏法官能否為公平之裁判，已足令人產生
    懷疑，是認本案有刑事訴訟法第18條第2 款「足認其執行職
    務有偏頗之虞」之情形，爰依法聲請蔡明宏法官迴避云云。
二、刑事訴訟法第18條第2 款規定，得聲請法官迴避原因之所謂
    『足認其執行職務有偏頗之虞者』，係指以一般通常之人所
    具有之合理觀點，對於該承辦法官能否為公平之裁判，均足
    產生懷疑；且此種懷疑之發生，存有其完全客觀之原因，而
    非僅出諸當事人自己主觀之判斷者，始足當之。經查，被告
    告訴李志雄涉嫌侵占案件與本案被告涉犯之妨害自由、誣告
    、重利等罪，係分屬不同案件，案外人李志雄涉嫌侵占一案
    雖經本院判決無罪，有判決書影本附卷可稽，惟本案被告所
    涉妨害自由等罪，仍須獨立踐行調查審理程序，以釐清事實
    真象，是審判長蔡明宏固參與被告告訴案外人李志雄一案之
    審理，然並不影響本案被告之訴訟上權益，且被告亦未提出
    審判長蔡明宏因參與李志雄一案之審理，致使其於本案執行
    職務有偏頗之虞之客觀具體事證，其空言主張，自無可採。
    綜上，本件聲請法官迴避，核無理由，應予駁回。
三、據上論斷，應依刑事訴訟法第21條第1項前段，裁定如主文
中    華    民    國    98    年    12    月    10    日
              刑事第六庭審判長法  官  杜惠錦
                              法  官  梁哲瑋
                              法  官  陳美彤
以上正本證明與原本無異
如不服本裁定應於送達後5日內向本院提出抗告狀
                              書記官  蘇彥宇
中    華    民    國    98    年    12    月    14    日


司法院資訊處製作；財團法人民間司法改革基金會備份。
